【裁判字號】    98,簡上,519
【裁判日期】    980812
【裁判案由】    竊盜
【裁判全文】
臺灣高雄地方法院刑事判決             98年度簡上字第519號
上  訴  人
即  被  告  乙○○
            丙○○
上列上訴人因竊盜案件，不服本院高雄簡易庭中華民國98年4 月
30日98年度簡字第2398號第一審判決（聲請簡易判決處刑案號：
98年度偵字第9697號），提起上訴，本院管轄之第二審合議庭判
決如下：
    主  文
原判決撤銷。
乙○○、丙○○共同犯竊盜罪，各處拘役拾日，如易科罰金，
均以新台幣壹仟元折算壹日，均緩刑貳年。
    事  實
一、乙○○、丙○○均意圖為自己不法所有，基於竊盜之犯意聯
    絡，於民國98年3 月23日22時30分許，乙○○駕駛自小客車
    搭載丙○○前往高雄縣大寮鄉○○段2422地號農地，由丙○○進入上開農地內徒手摘取之方式，共同竊取王世傑所種植
    之白菜頭40顆（價值約新台幣【下同】400 元），得手後將
    上開白菜頭置放於自小客車內，準備載離之際，為甲○○發
    覺報警，經警以現行犯逮捕查獲，
二、案經甲○○訴由高雄縣政府警察局林園分局報請台灣高雄地
    方法院檢察署檢察官偵查後聲請簡易處刑。
    理  由
一、按被告以外之人於審判外之陳述，雖不符刑事訴訟法第159
    條之1 至第159 條之4 之規定，而經當事人於審判程序同意
    作為證據，法院審酌該言詞陳述或書面陳述作成時之情況，
    認為適當者，亦得為證據；當事人、代理人或辯護人於法院
    調查證據時，知有第159 第1 項不得為證據之情形，而未於
    言詞辯論終結前聲明異議者，視為有前項之同意，刑事訴訟
    法第159 條之5 定有明文。本件所援引之以下各項證據（詳
    後述），固有部分屬傳聞證據，然公訴人、被告於本院調查
    證據時，均知有前開第159 第1 項不得為證據之情形，且於
    言詞辯論終結前，均未聲明異議，本院審酌該等證據作成時
    之狀況，並無違法取證之情事，且無不宜作為證據之情形，
    依前開說明，爰認均有證據能力，合先敘明。
二、上揭犯罪事實，業據上訴人即被告於警詢及本院審理時均坦
    承不諱，核與告訴人甲○○於警詢指訴之情節相符，並有贓
    物認領保管單1 紙及現場照片6 幀附卷可稽。被告上開自白
    與事實相符，自可採為認定事實之依據。本案事證明確，被
    告犯行均堪認定，應依法論科。
三、核被告所為，均係犯刑法第320 條第1 項竊盜罪。被告2 人
    就上開犯行，有犯意聯絡與行為分擔，應論以共同正犯。原
    審以被告所犯上開竊盜犯行事證明確，予以論罪科刑，固非
    無見。惟按科刑之判決書，應就刑法第57條所列各款規定事
    項所審酌之情形，於理由內載明，刑事訴訟法第310 條第3
    款定有明文。本件原審對被告所為科刑之判決，其理由欄敘
    明審酌被告貪圖不法利益，率爾竊取他人財物，所為實不足
    取，然犯後坦承犯行，所竊財物價值約400 元等一切情狀而
    量刑。然而，被告事後均與告訴人在本院訴訟期間達成和解
    ，和解條件為被告乙○○在過溪村勞動服務2 星期、丙○○
    在大寮村勞動服務工作7 天等情，此有和解書2 份在卷可參
    （見本院卷一第18頁、第31頁），乃屬刑法第57條所定科刑
    應審酌之事項，原判決對此有利於被告事項未及審酌，容有
    未洽。被告上訴意旨以原審量刑過重等語，非無理由，原判
    決無可維持，應由本院撤銷改判。
四、本院審酌被告2 人正值壯年，竟不思循正當途徑賺取財物，
    貪圖小利，徒手竊取告訴人花費相當時間、人力摘種之白菜
    頭，數量高達40顆，實有不該；另考量被告所竊取之物價值
    400 元，並經告訴人領回，有該贓物認領保管單1 份附卷可
    佐，所生危害非鉅，犯罪情節尚屬輕微，犯後坦承犯行，及
    其等犯罪動機、目的、手段平和、智識程度等一切情狀，酌
    情量處如主文第2 項所示之刑，並均諭知易科罰金之折算標
    準。
五、又被告丙○○未曾因故意犯罪受有期徒刑以上刑之宣告，足
    認其素行良好；被告乙○○則於85年間因麻醉藥品案件，經
    本院於86年2 月27日判處有期徒刑7 月，同年4 月29日判決
    確定，並於同年12月13日縮短刑期執行完畢，5 年以內未曾
    因故意犯罪受有期徒刑以上刑之宣告，分別有臺灣高等法院
    被告前案紀錄表各1 份附卷可稽。再者，本院考量被告偶因
    一時失慮，致罹本罪，且其等與告訴人和解成立，業如前述
    ，堪信被告深具悔意，經此起訴、審判，自當知所警惕，而
    無再犯之虞。本院綜核各情，認所宣告之刑，以暫不執行為
    適當，爰併均予以宣告緩刑2 年，以觀後效，用啟自新。
據上論斷，應依刑事訴訟法第455 條之1 第3 項、第369 條第1
項前段、第364 條、第299 條第1 項前段，刑法第28條、第320
條第1 項、第41條第1 項前段、第74條第1 項第1 款、第2 款，
刑法施行法第1 條之1 ，判決如主文。
中    華    民    國    98    年    8     月    12    日
                  刑事第七庭  審判長法  官  陳  箐
                                    法  官  林俊寬
                                    法  官  楊佩蓉
以上正本證明與原本無異。
本件不得上訴。
中    華    民    國    98    年    8     月    12    日
                                    書記官  蕭家玲
附錄本案論罪科刑法條全文：
中華民國刑法第320 條第1 項
意圖為自己或第三人不法之所有，而竊取他人之動產者，為竊盜
罪，處5 年以下有期徒刑、拘役或500 元以下罰金。


司法院資訊處製作；財團法人民間司法改革基金會備份。
